【裁判字號】    99,交聲,347
【裁判日期】    990831
【裁判案由】    違反道路交通管理處罰條例聲明異議
【裁判全文】
臺灣新竹地方法院交通事件裁定  99年度交聲字第347號
原處分機關  交通部公路總局新竹區監理所新竹市監理站
異  議  人
即受處分人  甲○○
上列異議人即受處分人因違反道路交通管理處罰條例案件，對於
交通部公路總局新竹區監理所新竹市監理站民國99年5 月28日竹
監新四字第裁51-U00000000號違反道路交通管理事件裁決處分聲
明異議，本院裁定如下：
    主  文
異議駁回。
    理  由
一、原處分意旨略以：異議人即受處分人甲○○於民國99年4 月
    23日上午7 分40分許，駕駛車牌號碼2H─0850號自用小客車
    ，行經新竹市○區○路與竹村七路口時，有「汽車駕駛人行
    經有燈光號誌管制之交岔路口闖紅燈」及有「違反道路交通
    管理處罰條例之行為不聽勤務人員制止」等違規行為，經內
    政部警政署保安警察第二總隊第三大隊第一中隊警員以異議
    人有違反道路交通管理處罰條例第53條第1 項、第60條第1
    項規定之事實，填掣內政部警政署保安警察第二總隊保二警
    交字第U00000000 號舉發違反道路交通管理事件通知單（下
    稱舉發通知單）逕行舉發；嗣異議人於應到案日期即99年5
    月23日前提出申訴表示不服，經原處分機關函請原舉發單位
    調查結果，仍認異議人確有前開違規行為，乃依道路交通管
    理處罰條例第53條第1 項、第60條第1 項、第63條第1 項第
    1 款、第3 款（裁決書漏載第63條第1 項第1 款、第3 款）
    及違反道路交通管理事件統一裁罰標準表之規定，於99年5
    月28日以交通部公路總局新竹區監理所新竹市監理站竹監新
    四字第裁51-U00000000號裁決書裁處異議人罰鍰新臺幣（下
    同）2,700 、3,000 元，並記違規點數4 點等語。
二、聲明異議意旨略以：(1)異議人因未清楚察覺新竹市○區○路
    於早晨7 點至9 點時段為禁止左轉，而隨前行車輛左轉而非
    闖紅燈，左轉後前行車雖已駛離，但異議人仍於最近之恰當
    位置停車等候，仍未見有值勤員警前來告知違規情事。(2)依
    據保安警察第二總隊所提供交通違規採證相片1 、2 、3 張
    ，係無法辨識為異議人闖紅燈，是否請保二總隊提供全程錄
    影帶能更明確公正。(3)有關值勤員警口語及態度不佳（恐嚇
    ）之部分，如有錄音資料亦請一併提供，異議人同時可提供
    人證，而請求撤銷原裁決處分，爰依法聲明異議等語。
三、按受處分人，不服主管機關所為之處分，得於接到裁決書之
    翌日起20日內，向管轄地方法院聲明異議；又交通法庭認為
    聲明異議無理由者，應以裁定駁回之，道路交通管理處罰條
    例第87條第1 項、道路交通案件處理辦法第19條分別定有明
    文。次按行車管制號誌之圓形紅燈，係車輛面對圓形紅燈表
    示禁止通行，不得超越停止線或進入路口，此為道路交通標
    誌標線號誌設置規則第206 條第5 款定有明文。又汽車駕駛
    人，行經有燈光號誌管制之交岔路口闖紅燈者，處1,800 元
    以上5,400 元以下罰鍰；汽車駕駛人，駕駛汽車有違反本條
    例之行為，經交通勤務警察或依法令執行交通稽查任務人員
    制止時，不聽制止或拒絕停車接受稽查而逃逸者，除按各該
    條規定處罰外，處3,000 元以上6,000 元以下罰鍰；汽車駕
    駛人有同條例第53條情形者，除依原條款處罰鍰外，並予記
    違規點數3 點；汽車駕駛人有同條例第60條第1 項情形者，
    除依原條款處罰鍰外，並予記違規點數1 點，此分別為道路
    交通管理處罰條例第53條第1 項、第60條第1 項及第63條第
    1 項第1 款、第3 款定有明文。
四、經查：
    (一)本件異議人甲○○於99年4 月23日上午7 時40分許，駕駛
      其所有車牌號碼2H─0850號自用小客車，沿新竹市○區○
      路行駛至上午7 時至9 時設有禁止左轉之新竹市○區○路
      與竹村七路交岔路口處，逕行左轉，為警舉發「有駕車行
      經有燈光號誌管制之交岔路口闖紅燈、違反道路交通管理
      處罰條例之行為拒絕停車接受稽查而逃逸」等事實，有舉
      發通知單、裁決書各1 紙在卷可參，核與本院當庭勘驗上
      開時、地之路口監視器錄影光碟後，與卷附之監視錄影翻
      拍照片12張（見本院卷第27-3 2頁）相符，並據異議人於
      本院自承於監視錄影畫面中，出現2 部車自新竹市○區○
      路左轉到竹村七路，其中第2 部車為伊所駕駛，指揮交通
      員警自後方追逐的車子是伊所駕駛等語（見本院卷第41至
      42頁）可按。
    (二)證人即警員乙○○於本院具結證稱：本件交通違規事件是
      伊舉發，當時伊是在園區○路○○村○路路口執行交通指
      揮勤務工作，當時園區一路已經紅燈，伊手持指揮棒並鳴
      一聲長聲哨音朝向違規人車輛就是向園區一路比出停止手
      勢，伊發現2H─0850號自用小客車沒有要停止的跡象，斯
      時異議人行向號誌為紅燈，伊立即跑步向前鳴笛，並用指
      揮棒制止異議人，異議人完全不聽制止左轉至竹村七路路
      口，異議人閃躲從兆豐銀行出來的計程車之後，繼續直行
      。以當時異議人視線，是可以看到伊之制止動作等語（見
      本院卷第42至45頁）。茲證人乙○○乃為原處分機關認定
      異議人有前開違規行為之證人，係偶然因執行勤務而舉發
      本案，與異議人並無宿怨，當無甘冒觸犯偽證罪責，蓄意
      構詞誣陷之理，況於本件卷存證據資料內並無任何積極證
      據足以證明證人上開證詞係屬虛偽，亦無足以令人顯信證
      人之證述為不可採之品性證據或前科證據存在，自不得僅
      以證人係本件開單告發受異議人之員警而全盤抹煞其在訴
      訟上所具有之原證人資格；因此其到庭於具結後以言詞供
      述本件訴訟上之待證事實（即異議人有前開違規事實），
      已足擔保其真實性及憑信性。
    (三)而經本院勘驗上開路口監視器錄影光碟結果：
      1.第一個檔案名稱為：0000-00-00-00-00闖紅燈、不聽制
      止2H-0850 ：
      (1)07：40：19：車道上之車輛很多。
      (2)07：40：41：竹村七路管制燈號轉為綠燈。
      (3)07：40：44：車牌號碼2H─0850號自用小客車出現在畫
                    面右側之園區○路○道。
      (4)07：40：46：竹村七路管制燈號仍為綠燈，車牌號碼2H
                    ─0850號自用小客車通過路口左轉向竹村
                    七路行駛，員警舉手制止。
      (5)07：40：48：車牌號碼2H─0850號自用小客車繼續通過
                    路口，員警跑步制止不成，跟隨在該車後
                    方。
      (6)07：40：50：車牌號碼2H─0850號自用小客車左轉向竹
                    村七路，員警跟隨在該車後方。
      (7)07：40：52：車牌號碼2H─0850號自用小客車閃過計程
                    車後駛離。
      (8)07 ：40：55：車牌號碼2H─0850號自用小客車離開畫
                     面。
      2.第二個檔案名稱為：0000-00- 00-00-00 闖紅燈後直行
        左轉進入竹村一、二路2H-0850：
      (1)07：40：46：畫面左側車道車輛很多，右側沒有車。
      (2)07：40：57：車牌號碼2H─0850號自用小客車出現在右
                    方內側車道。
      (3)07：41：02：車牌號碼2H─0850號自用小客車在路口停
                    等準備左轉。
      (4)07：41：39：車牌號碼2H─0850號自用小客車左轉進竹
                    村一路。
      此有勘驗筆錄及翻拍照片8張（見本院卷第9至12頁）在卷
      可稽。核與證人乙○○前開證詞相吻合，益徵證人乙○○
      前開證詞為真實，應可採信。因此，本件異議人違規紅燈
      左轉，以及經執行交通勤務警察制止時，拒絕停車接受稽
      查而逃逸之違規事實，均事證明確，洵堪認定。異議人上
      開辯解，為卸責之詞，無足採信。至異議人所舉證人丙○
      ○已於本院證述異議人違規行為當時，其並未坐在異議人
      所駕駛自用小客車上，則證人丙○○自無從為異議人有利
      之認定。
五、綜上，本件異議人既有違規紅燈左轉，以及經交通勤務警察
    制止時，拒絕停車接受稽查而逃逸之違規情事，從而，原處
    分機關依上揭道路交通管理處罰條例第53條第1 項及第60條
    第1 項規定，分別裁處罰鍰2,700 元、3,000 元，並依同條
    例第63條第1 項第1 款及第3 款規定，各記違規點數3 點、
    1 點，核無違誤。本件異議人之異議為無理由，應予駁回。
六、據上論斷，應依道路交通案件處理辦法第19條，裁定如主文
    。
中    華    民    國    99    年    8     月    31    日
                        交通法庭      法  官    邱玉汝
以上正本證明與原本無異。
如不服本裁定，應於裁定送達後5日內向本院提出抗告狀。
中    華    民    國    99    年    8     月    31    日
                                      書記官    陳怡芳

司法院資訊處製作；財團法人民間司法改革基金會備份。
